【裁判字號】    89,交訴,364
【裁判日期】    891212
【裁判案由】    公共危險等
【裁判全文】
臺灣臺南地方法院刑事判決                        八十九年度交訴字第三六四號
    公  訴  人  臺灣台南地方法院檢察署檢察官
    被      告  丁○○
    選任辯護人  郭俊延
    被      告  乙○○
    選任辯護人  黃紹文
                徐美玉
                黃溫信
右列被告因過失致死案件，經檢察官提起公訴 (八十九年度偵字第九七七一號)，本
院判決如左：
    主  文
丁○○因過失致人於死，處有期徒刑玖月。緩刑貳年。
乙○○從事業務之人，因業務上之過失致人於死，處有期徒刑壹年拾月。又駕駛動力
交通工具肇事，致人死而逃逸，處有期徒刑壹年陸月。應執行有期徒刑參年。
    事  實
一、丁○○因懷疑乙○○與其妻有染，於民國（下同）八十九年八月二十一日下午五
    時許，發現乙○○駕駛車牌號碼Ｐ四－八四一號營業用計程車（乙○○係以駕駛
    計程車為業，為從事駕駛業務之人），沿台南市○○路由東向西方向行駛，至該
    路三十六巷口，丁○○見乙○○駕駛之計程車緩慢行駛，竟乘機打開前車門而進
    入車內，毆打乙○○並欲搶奪乙○○之計程車鑰匙，以逼使乙○○停車，渠等二
    人本應注意在行駛中汽車內打鬥及爭搶車上鑰匙會造成車輛失控之危險，而依當
    時客觀情狀，又無不能注意情事，二人竟疏未注意及此，仍在車內扭打，乙○○
    亦繼續駕駛計程車行駛，約行駛一百公尺後，適有林吳麗娟駕駛車牌號碼ＶＫＴ
    －０六一號機車、甲○○駕駛車牌號碼ＵＺＯ－八００號機車搭載趙士傑自對向
    駛來，乙○○所駕上開車輛失控衝向對向車道，林吳麗娟及甲○○所駕機車均因
    閃避不及，遭計程車撞及，造成甲○○及趙士傑均受有輕微擦傷（傷害部分未據
    告訴）；林吳麗娟則受有多發性損傷合併內出血，頭、胸、腹、背及腰部多處挫
    傷合併骨折，經送醫急救後不治死亡，丁○○在肇事當場見狀而跳車，乙○○明
    知已撞及他人，竟未停車對傷者採取救護或其他必要措施，反而駕車加速逃逸，
    經路人吳忠和記下車牌號碼始報警查獲。
二、案經台南市警察局報請台灣台南地方法院檢察署檢察官相驗後偵查起訴。
    理  由
一、訊據被告丁○○及乙○○對於右揭時地車禍肇事致林吳麗娟死亡等情固均供認不
    諱，然丁○○否認有過失致死犯行，乙○○否認有過失致死及肇事逃逸等犯行，
    被告丁○○辯稱：伊當時上了乙○○車輛之後，以右手拍打其臉部，並伸手要將
    車鑰匙拔出來，因該車引擎未熄火故未能取下鑰匙，乙○○竟不顧車門未關，且
    伊雙腳在車外，右腳在路面上摩擦，仍加速沿同安路東向西偏離車道行駛，當乙○○加速駛離時，伊即以雙手緊抓椅墊，故未續繼干擾乙○○之駕車行為，係乙○○加速行車才撞擊對向二部機車，伊並無過失致死犯行云云；被告乙○○辯稱
    ：肇事之前，丁○○突然衝入伊車輛右前座，毆打伊頭胸部，並拉扯伊衣服及方
    向盤，伊當時在車行中，遇此突然之事變，及造成車輛並非直線前行，惟在此混
    亂情況下，伊實無法維持車輛在正常之操控狀況，故丁○○之不法行為實係造成
    本件車禍之原因，又當時在車行間被毆打之際，伊雖有聽見些許碰撞聲，但伊並
    不知有撞及前方人車，丁○○離開伊車輛後，伊即駕離現場，直至警方通知伊才
    知有發生車禍之事，伊並非明知肇事仍逃離現場云云。經查，右開時、地肇事之
    事實，業經證人甲○○、吳忠和分別於警訊及本院審理中指證歷歷，並有道路交
    通事故調查報告表一紙及現場、車損照片十二張附卷可稽，另本件車禍被害人林
    吳麗娟因此受傷死亡，亦經檢察官督同法醫師相驗屬實，製有勘驗筆錄、相驗屍
    體證明書及驗斷書在卷可憑。被告二人雖以前開情詞置辯，然被告丁○○闖入乙○○之車內毆打乙○○並欲搶下車輛鑰匙等情，為丁○○所自承，在行進中之車
    輛內為前揭動作足以影響駕駛者之操控，以丁○○之年紀及社會經驗，對此難委
    為不知，其乃執意為之，乙○○亦因此而失控將車輛開至對向車道以致肇事，則
    丁○○對於車禍之發生，能注意而不注意，自應負肇事之次要責任。至於乙○○
    為執業計程車司機，應知車輛疾駛對於路上往來人車易生危險，雖遭丁○○之突
    然毆打及搶奪車輛鑰匙，然其應將車輛停妥後再來處理與丁○○之糾葛，其竟不
    顧其他人車之安危，為脫離現場而加速行駛，且因受丁○○之影響而一路蛇行並
    衝至對向車道，以致肇事，其當負肇事主要原因，被告二人前述所辯，均係事後
    卸責之詞，委無足採。而被告二人之過失肇事行為，復與被害人林吳麗娟之死亡
    結果，具有相當因果關係，本件事證明確，被告二人過失致死犯行，均堪認定。
    另被告乙○○肇事撞及林吳麗娟等人之後，以其當時之車速，且受撞者係機車之
    駕駛及乘客，復參諸卷附照片所示機車受損情形，足見當時撞擊力道非輕，而且
    乙○○所駕車輛又係正面衝撞二部機車，乙○○當明知必已有人員傷亡，況當時
    丁○○已離開其車輛，此為其所自承，則乙○○本應即採取救護或其他必要措施
    ，然其竟駕車逃逸，其有肇事逃逸之犯行甚明，所辯顯係事後圖卸刑責之詞，亦
    無足採。本件事證明確，被告乙○○肇事逃逸犯行亦堪認定。
二、核被告丁○○所為，係犯刑法第二百七十六條第一項之過失致死罪。被告乙○○
    係以駕駛為業，為從事業務之人，核其所為，係犯刑法第二百七十六條第二項業
    務過失致死罪及第一百八十五條之四肇事逃逸罪。乙○○所犯上開過失致死罪及
    肇事逃逸二罪間，罪名互殊，犯意各別，應予分論併罰。本院審酌被告二人之品
    性、肇事責任之輕重、乙○○肇事後逃逸，嚴重危害社會安全，被告二人所為犯
    行致被害人死亡、乙○○犯罪後未有悔意，對過失致死及肇事逃逸犯行猶飾詞狡
    辯，被告丁○○已與被害人家屬和解；乙○○肇事至今仍未能與被害人家屬達成
    和解等一切情狀，分別量處如主文所示之刑，乙○○部分並定其應執行之刑，以
    示懲儆。末查被告丁○○素行良好，並無前科，此有本院被告全國前案紀錄表一
    紙在卷可稽，其因一時疏忽肇事，事後態度良好，且已與被害人家屬達成和解，
    有和解書一紙附卷足參，被告丁○○經此教訓，當能知所警惕，信無再犯之虞，
    本院因認對其所宣告之刑以暫不執行為適當，爰併宣告緩刑二年，用昭自新，並
    觀後效。
據上論斷，應依刑事訴訟法第二百九十九條第一項前段、刑法第二百七十六條第一項
、第二項、第一百八十五條之四、第五十一條第五款、第七十四條第一款、罰金罰鍰
提高標準條例第一條前段，判決如主文。
本案經檢察官丙○○到庭執行職務。
中    華    民    國      八十九      年     十二     月      十二      日
                                臺灣臺南地方法院交通法庭
                                      法  官  黃  光  進
右正本證明與原本無異。
如不服本判決，應於判決送達後十日內向本院提出上訴狀( 應附繕本 )。
                                      書記官  黃  富  煜
中    華    民    國  八十九      年     十二     月      十四      日
附錄本案論罪法條：
刑法第二百七十六條
因過失致人於死者，處二年以下有期徒刑、拘役或二千元以下罰金。
從事業務之人，因業務上之過失犯前項之罪者，處五年以下有期徒刑或拘役，得併科
三千元以下罰金。
刑法第一百八十五條之四
駕駛動力交通工具肇事，致人死傷而逃逸者，處六月以上五年以下有期徒刑。


司法院資訊處製作；財團法人民間司法改革基金會備份。
